# 请教陈版：关于土地使用权发生变化时的账务处理

提问人：xy007007 时间：2018-05-16 21:03:16
陈版您好，问题如下： 企业于 2014 年与政府签订土地使用合同，合同期限 40 年，土地租金 200 万，入无形资产，截止 2017 年底摊销了 20 万。 2018 年初公司与政府部门协商，办理土地出让，在考虑了之前存在的租赁合同情况下，出让价款 480 万（相当于给予一定优惠）。并于 2018 年 1 月签订土地出让合同，办理了土地证。 因为是同一块土地，所以现在财务怎么处理好。 1 、是按原土地租赁合同解除，原无形资产 180 万一次性摊销入费用； 2 、还是可以比照固定资产后续资本化支出的处理，将原无形资产原值、累计摊销转出，剩余价值 180 万+480万合并 660 万做无形资产重新入账，并从 2018 年 1 月按 50 年开始摊销？

回答人：chenyiwei
首先，如果原先签订的是土地租赁合同，则在现行的租赁准则下，经营租赁是不能确认使用权资产的，只能逐年确认费用。因此不应存在无形资产。 其次，既然原先不存在使用权资产，则直接按重新签订的出让合同约定的出让金入账确认为无形资产，在新的出让合同约定的年限内摊销即可。

提问人：xy007007 时间：2018-05-17 10:23:03
抱歉陈版，同事的项目，昨天没有详细看资料就咨询您了。 具体是这样的， 2014 年开始时签订的合同是“集体土地有偿使用合同”，当时是村里的地，签合同并一次付款后，办理了集体土地使用证，使用权类型为“拨用”，集体土地使用证不规定期限。 到 2018 年，集体土地已变为国有土地，所以现在以出让方式，签订“国有建设用地使用权出让合同”，并重新办理了证书。 这么看，之前以集体土地使用权入无形资产应没问题，看目前怎么处理？还请陈版指教，谢谢。

回答人：chenyiwei
合同变更后，原缴纳给村集体的使用费是否退还？现在国有土地出让合同约定的出让金如何确定，是否考虑了原先已经支付给村集体的使用费而有相应扣减？